ACORDAO-COMPLETO-2535078

ACÓRDÃO 3307/2022 ATA 22/2022 - SEGUNDA CÂMARA

VISTOS, relatados e discutidos estes autos que, no presente momento, tratam de avaliação sobre o injustificado descumprimento da diligência determinada no âmbito da tomada de contas especial instaurada pela Coordenação de Contabilidade do então Ministério da Justiça em desfavor de Lucrécio Jorge Gomes Pereira da Silva, como então prefeito de Escada - PE (gestão: 2013-2016) , diante da omissão no dever de prestar contas do Convênio nº 650/2010 (Siconv 750759/2010) destinado ao "fortalecimento e modernização da Secretaria de Segurança Comunitária através do seu Reaparelhamento, Cursos de formação para novos Guardas Municipais, Planejamento Organizacional Estratégico, bem como à implantação do projeto Galera da Paz" sob o valor total de R$ 353.600,00, com o aporte de R$ 350.000,00 em recursos federais, tendo a vigência do ajuste transcorrido de 29/12/2010 a 29/6/2013, com o prazo final para a prestação de contas fixado em 29/8/2013;
ACORDAM os Ministros do Tribunal de Contas da União, reunidos em Sessão da 2ª Câmara, ante as razões expostas pelo Relator, em:
9.1. rejeitar as razões de justificativa apresentadas por Lucrécio Jorge Gomes Pereira da Silva;
9.2. aplicar em desfavor de Lucrécio Jorge Gomes Pereira da Silva, como responsável pelo injustificado descumprimento da diligência do TCU, a multa prevista no art. 58, IV, da Lei n.º 8.443, de 1992, e do art. 268, IV, § 3º, do RITCU, sob o valor de R$ 5.000,00 (cinco mil reais) , fixando-lhe o prazo de 15 (quinze) dias, contados da notificação, para que comprove perante o Tribunal, nos termos do art. 214, III, "a", do RITCU, o recolhimento da dívida ao Tesouro Nacional, na forma da legislação em vigor;
9.3. autorizar, caso requerido, nos termos do art. 26 da Lei n.º 8.443, de 1992, e do art. 217 do RITCU, o parcelamento da dívida fixada por este Acórdão em até 36 (trinta e seis) parcelas mensais e sucessivas, com a atualização monetária e os correspondentes acréscimos legais, esclarecendo ao responsável que a falta de pagamento de qualquer parcela importará no vencimento antecipado do saldo devedor, nos termos do art. 217, § 2º, do RITCU, sem prejuízo das demais medidas legais;
9.4. autorizar, desde logo, a cobrança judicial da dívida fixada por este Acórdão, nos termos do art. 28, II, da Lei n.º 8.443, de 1992, diante do não atendimento à notificação; devendo a unidade técnica autuar, para tanto, o eventual processo apartado específico, por cópia integral deste processo, para o subsequente processamento da aludida cobrança judicial, sem prejuízo, assim, do concomitante prosseguimento do presente feito;
9.5. promover a reiteração da diligência proferida pelo item 9.6 do Acórdão 822/2019-TCU-Segunda Câmara, com a anterior reiteração pelo item 9.2 do Acórdão 6150/2020-TCU-Segunda Câmara, fixando o novo e improrrogável prazo de 30 (trinta) dias, contados da notificação, para que o atual prefeito de Escada - PE promova o efetivo atendimento da correspondente diligência do TCU, sem prejuízo de, desde já, alertar que o não atendimento à referida diligência poderá configurar o reiterado descumprimento da decisão do TCU e, assim, resultar na consequente aplicação da multa prevista no art. 58, IV, VII e § 1º, da Lei n.º 8.443, de 1992, e no art. 268 do RITCU; e
9.6. enviar a cópia do presente Acórdão, com o Relatório e a Proposta de Deliberação, ao responsável identificado no item 9.2 deste Acórdão e ao atual prefeito municipal, para ciência e efetivo atendimento à diligência ora reiterada pelo item 9.5 deste Acórdão, sem prejuízo, adicionalmente, do semelhante envio da aludida cópia à Câmara Municipal de Escada - PE, para ciência e adoção das eventuais providências cabíveis.

Tomada de Contas Especial. Trata-se, no presente momento, de injustificado descumprimento da diligência determinada no âmbito da tomada de contas especial instaurada pela Coordenação de Contabilidade do Ministério da Justiça em desfavor de Lucrécio Jorge Gomes Pereira da Silva, como então prefeito do Município de Escada  PE (gestão: 2013-2016), diante da omissão no dever de prestar contas do Convênio nº 650/2010 (Siconv 750759/2010) destinado ao fortalecimento e modernização da Secretaria de Segurança Comunitária através do seu Reaparelhamento, Cursos de formação para novos Guardas Municipais, Planejamento Organizacional Estratégico, bem como à implantação do projeto Galera da Paz sob o valor total de R$ 353.600,00, com o aporte de R$ 350.000,00 em recursos federais, tendo a vigência do ajuste se estendido de 29/12/2010 a 29/6/2013, com o prazo final da prestação de contas fixado em 29/8/2013.

Segunda Câmara

Município de Escada - PE.

3. Responsáveis: Jandelson Gouveia da Silva (CPF XXX.268.204-XX); e Lucrécio Jorge Gomes Pereira da Silva (CPF XXX.678.504-XX).

13.1. Ministro presente: Antonio Anastasia (na Presidência).
13.2. Ministros-Substitutos convocados: Marcos Bemquerer Costa e André Luís de Carvalho (Relator).

ANDRÉ DE CARVALHO

Trata-se, no presente momento, de avaliação sobre o injustificado descumprimento da diligência determinada no âmbito da tomada de contas especial instaurada pela Coordenação de Contabilidade do então Ministério da Justiça em desfavor de Lucrécio Jorge Gomes Pereira da Silva, como então prefeito de Escada - PE (gestão: 2013-2016) , diante da omissão no dever de prestar contas do Convênio nº 650/2010 (Siconv 750759/2010) destinado ao "fortalecimento e modernização da Secretaria de Segurança Comunitária através do seu Reaparelhamento, Cursos de formação para novos Guardas Municipais, Planejamento Organizacional Estratégico, bem como à implantação do projeto Galera da Paz" sob o valor total de R$ 353.600,00, com o aporte de R$ 350.000,00 em recursos federais, tendo a vigência do ajuste transcorrido de 29/12/2010 a 29/6/2013, com o prazo final para a prestação de contas fixado em 29/8/2013.
2.	Após a atual análise do presente feito, o Assessor Cláudio Fernandes de Almeida lançou o seu parecer à Peça 142, com a anuência do dirigente da Secex-TCE (Peça 143) , nos seguintes termos:
	" (...) 2. O Tribunal manifestou-se em relação do mérito do processo por meio do Acórdão 822/2019-TCU-Segunda Câmara, cujo teor é o seguinte (peça 52) :
'ACORDAM os Ministros do Tribunal de Contas da União, reunidos em Sessão da Segunda Câmara, ante as razões expostas pelo Relator, em:
9.1. rejeitar as alegações de defesa de Jandelson Gouveia da Silva;
9.2. rejeitar parcialmente as alegações de defesa de Lucrécio Jorge Gomes Pereira da Silva;
9.3. julgar irregulares as contas de Jandelson Gouveia da Silva, nos termos dos arts. 16, III, 'b' e 'c', e 19, caput, da Lei nº 8.443, de 1992, para condená-lo ao pagamento do débito apurado nos autos, atualizado monetariamente e acrescido de juros de mora calculados desde a data informada até o efetivo recolhimento, fixando-lhe o prazo de 15 (quinze) dias, contados da ciência desta deliberação, para que comprove, perante o Tribunal, o recolhimento da referida importância em favor do Tesouro Nacional, nos termos do art. 23, III, 'a', da citada lei e do art. 214, III, 'a', do Regimento Interno do TCU (RITCU) , sob as seguintes condições:
	VALOR ORIGINAL (R$) 
	DATA DA OCORRÊNCIA

	100.000,00
	18/5/2012

	50.000,00
	6/6/2012

	50.000,00
	4/7/2012

	34.500,00
	16/8/2012

9.4. aplicar a multa prevista no art. 57 da Lei nº 8.443, de 1992, em desfavor de Jandelson Gouveia da Silva sob o valor de R$ 120.000,00 (cento e vinte mil reais) , fixando-lhe o prazo de 15 (quinze) dias, contados da ciência desta deliberação, para que comprove, perante o Tribunal, o recolhimento da referida quantia ao Tesouro Nacional, atualizada monetariamente na forma da legislação em vigor;
9.5. julgar irregulares as contas de Lucrécio Jorge Gomes Pereira da Silva, nos termos dos arts. 16, III, alínea 'a', e 19, parágrafo único, da Lei nº 8.443, de 1992, para lhe aplicar a multa prevista no art. 58, I, da Lei nº 8.443, de 1992, sob o valor de R$ 30.000,00 (trinta mil reais) , fixando-lhe o prazo de 15 (quinze) dias, contados da ciência desta deliberação, para que comprove, perante o Tribunal, o recolhimento da referida quantia ao Tesouro Nacional, atualizada monetariamente na forma da legislação em vigor;
9.6 determinar, nos termos do art. 250, II, do RITCU, que, no prazo de 15 (quinze) dias, contados da notificação, o Município de Escada - PE comprove, perante o TCU, a devolução do saldo remanescente do ajuste sob o valor de R$ 40.000,00 (quarenta mil reais) , atualizado monetariamente e acrescido dos juros de mora, calculados desde 4/1/2016 até a efetiva devolução, em favor do Tesouro Nacional, na forma da legislação em vigor, abatendo-se, na oportunidade, os valores já eventualmente ressarcidos;
9.7. autorizar, caso requerido, nos termos do art. 26 da Lei nº 8.443, de 1992, e do art. 217 do RITCU, o parcelamento das dívidas fixadas por este Acórdão, à exceção da devolução fixada pelo item 9.6 deste Acórdão, em até 36 (trinta e seis) parcelas mensais e sucessivas sobre as quais incidirão a atualização monetária e os correspondentes acréscimos legais, esclarecendo aos responsáveis que a falta de pagamento de qualquer parcela importará no vencimento antecipado do saldo devedor, sem prejuízo das demais medidas legais;
9.8. autorizar, desde logo, a cobrança judicial das dívidas fixadas por este Acórdão, nos termos do art. 28, inciso II, da Lei nº 8.443, de 1992, caso não atendidas as notificações; e
9.9. determinar que a unidade técnica envie a cópia deste Acórdão, acompanhado do Relatório e da Proposta de Deliberação que o fundamenta, à Procuradoria da República no Estado de Pernambuco, nos termos do art. 16, § 3º, da Lei nº 8.443, de 1992, para o ajuizamento das ações civis e penais cabíveis.'
3.	A determinação contida no item 9.6 Acórdão 822/2019-TCU-Segunda Câmara foi reiterada no item 9.2 do Acórdão 6150/2020-TCU-Segunda Câmara em sede de recurso de reconsideração (peça 98) .
4.	A Prefeitura Municipal de Escada/PE foi notificada acerca do teor do Acórdão 822/2019-TCU-Segunda Câmara por meio do Ofício 0165/2019-TCU-SEC-PE, de 21/2/2019 (peças 57 e 62) . Ao compulsar os autos, verifica-se que o município não remeteu documentação hábil a comprovar o recolhimento do saldo remanescente de R$ 40.000,00, atualizado monetariamente e acrescido dos juros de mora, calculados desde 4/1/2016 até a efetiva devolução, em favor do Tesouro Nacional (Banco do Brasil S/A - Agência 1058-3 - C/C 23993-3) .
5.	O município de Escada/PE foi novamente notificado, dessa vez em relação item 9.2 do Acórdão 6150/2020-TCU-Segunda Câmara, por meio do Ofício 36344/2020-TCU/Seproc, de 14/7/2020 (peças 109 e 113) . Mais uma vez o representante legal do município quedou-se inerte e ignorou a determinação alvitrada pelo Tribunal.
6.	A título de registro, tanto em 2019 como em 2020, o Prefeito do município de Escada/PE era o Sr. Lucrécio Jorge Gomes Pereira da Silva (XXX.678.504-XX) .
7.	Pelo fato de no expediente acostado à peça 109 não ter constado o alerta a que se refere o art. 267, § 3º, do RI/TCU (o alerta somente está presente no expediente acostado à peça 57) , optou-se, prudentemente, por realizar a audiência do Sr. Lucrécio Jorge Gomes Pereira da Silva em detrimento de propor diretamente ao Tribunal a aplicação da multa capitulada no 58, inciso VII, da Lei 8.443/92 c/c o art. 267, inciso VIII, do RI/TCU.
8.	A medida preliminar foi implementada por meio dos Ofícios 1824, 1825 e 1826, todos de 26/1/2022 (endereços distintos - Cadastros da Receita Federal, Eleitoral e Carteira Nacional de Habilitação) . Nenhuma tentativa de entrega foi exitosa, conforme se depreende dos Avisos de Recebimento constantes das peças 132-134. Partiu-se então para a realização de audiência por meio do Edital nº 0421/2022-TCU/Seproc, de 15/3/2022 (peças 136 e 137) . 
9.	Em resposta à audiência que foi dirigida ao Sr. Lucrécio Jorge Gomes Pereira da Silva, o seu representante legal, por meio do documento acostado à peça 140, limitou-se a dizer que:
quando do Trânsito em julgado do Acórdão 822/2019-TCU-Segunda Câmara, que determinou ao Município de Escada recolhesse aos cofres da União o valor de R$ 40.000,00, o ora requerente não mais ocupava o cargo de Prefeito daquele ente, tendo seu mandato sido extinto em 31/12/2020 
10. Conforme já dito em itens precedentes, o município de Escada/PE foi notificado em duas oportunidades. A primeira, em face do teor do item 9.6 do Acórdão 822/2019-TCU-Segunda Câmara. A segunda, decorrente do item 9.2 do Acórdão 6150/2020-TCU-Segunda Câmara, o qual apenas reitera a determinação feita em 2019. Em ambas as ocasiões, o Prefeito era o Sr. Lucrécio Jorge Gomes Pereira da Silva.
11. No que tange ao alegado em suas razões de justificativa, faz-se necessário destacar que o item 9.6 do Acórdão 822/2019-TCU-Segunda Câmara não teve a sua eficácia suspensa pelos recursos de reconsideração interpostos pelos Srs. Jandelson Gouveia da Silva e Lucrécio Jorge Gomes Pereira da Silva. Dessa forma, o município de Escada/PE está em mora em relação à determinação que lhe foi feita desde o dia 1º/4/2019 (peças 57 e 62) . A despeito do relatado, o trânsito em julgado do Acórdão 822/2019-TCU-Segunda Câmara para o Sr. Lucrécio Jorge Gomes Pereira deu-se em 8/8/2020 (peça 116) , ou seja, ainda durante o seu mandato à frente da Prefeitura Municipal de Escada/PE.
12. Por não apresentar elementos de fato e de direito capazes de justificar o descumprimento da determinação alvitrada pelo Tribunal no prazo estipulado no item 9.6 do Acórdão 822/2019-TCU-Segunda Câmara e, levando-se em consideração o que foi dito no item 6 acima, propomos ao Tribunal que rejeite as razões de justificativa apresentadas pelo Sr. Lucrécio Jorge Gomes Pereira e lhe aplique a multa capitulada no art. 58, inciso VII, da Lei 8.443/92 c/c o art. 267, inciso VIII, do RI/TCU. 
13. Além da medida constante do item anterior, propomos ao Tribunal que fixe novo e improrrogável prazo de trinta dias, contados na forma do art. 183, inciso I, alínea 'd', do RI/TCU, para que o município de Escada/PE comprove, perante o TCU, a devolução do saldo remanescente do Convênio SENASP/MJ 650/2010 (Siconv 750759/2010) , depositado na conta corrente específica 23993-3 - Banco do Brasil S/A - Agência 1058-3, no valor de valor de R$ 40.000,00 (quarenta mil reais) , atualizado monetariamente e acrescido dos juros de mora, calculados desde 4/1/2016 até a efetiva devolução, em favor do Tesouro Nacional, na forma da legislação em vigor, abatendo-se, na oportunidade, os valores já eventualmente ressarcido.
14. Em face do exposto, submetemos o presente processo à consideração superior, para posterior envio ao Relator, via MP/TCU, com as seguintes propostas:
a) rejeitar as alegações de defesa apresentadas pelo representante legal do Sr. Lucrécio Jorge Gomes Pereira da Silva;
b) aplicar a multa capitulada no art. 58, inciso VII, da Lei 8.443/92 c/c o art. 267, inciso VIII, do RI/TCU ao Sr. Lucrécio Jorge Gomes Pereira da Silva, pelo fato de não ter adotado as medidas necessárias ao cumprimento da determinação alvitrada nos itens 9.6 e 9.2 dos Acórdão 822/2019-TCU-Segunda Câmara e 6150/2020-TCU-2ª Câmara, respectivamente, enquanto esteve no exercício do cargo de Prefeito; e
c) fixar novo e improrrogável de trinta dias, contados na forma do art. 183, inciso I, alínea 'd', do RI/TCU, para que o município de Escada/PE comprove, perante o TCU, a devolução do saldo remanescente do Convênio SENASP/MJ 650/2010 (Siconv 750759/2010) , depositado na conta corrente específica 23993-3 - Banco do Brasil S/A - Agência 1058-3, no valor de valor de R$ 40.000,00 (quarenta mil reais) , atualizado monetariamente e acrescido dos juros de mora, calculados desde 4/1/2016 até a efetiva devolução, em favor do Tesouro Nacional, na forma da legislação em vigor, abatendo-se, na oportunidade, os valores já eventualmente ressarcido."
3.	Enfim, por intermédio da Exma. Sra. Procuradora-Geral Cristina Machado da Costa e Silva, o MPTCU anuiu, em cota singela (Peça 144) , à referida proposta da unidade técnica. 
4.	Além de dois processos de cobrança executiva, foram apensados ao presente feito, contudo, os outros dois processos de controle externo financeiro sob as seguintes condições: (i) TC-Processo 014.223/2015-5, tratando aí da representação sobre os indícios de irregularidade na condução do Convênio n.º 650/2010, e, nele, foi proferido o Acórdão 8653/2015-TCU-Segunda Câmara (Relação n.º 29/2015) no sentido de anotar, como prejudicada, a referida representação e de promover o apensamento do aludido processo ao presente feito para a apreciação em conjunto; e (ii) TC-Processo 015.791/2015-7, cuidando ali da tomada de contas especial instaurada, em duplicidade, pelo Ministério da Justiça sobre o mesmo Convênio nº 650/2010, e essa TCE teria sido apensada ao presente feito por meio do despacho acostado à Peça 6 do referido processo, diante da integral igualdade entre os dois feitos.
É o Relatório.

8.1. Pamela Sherolen Souza e Silva (35028-D/OAB-PE), entre outros, representando o Município de Escada - PE;
8.2. Bernardo de Lima Barbosa Filho (24201/OAB-PE), entre outros, representando Jandelson Gouveia da Silva; e
8.3. Raphael Parente Oliveira (26433/OAB-PE), representando Lucrécio Jorge Gomes Pereira da Silva.

Procuradora-Geral Cristina Machado da Costa e Silva.

TOMADA DE CONTAS ESPECIAL. MINISTÉRIO DA JUSTIÇA. CONVÊNIO. FORTALECIMENTO E MODERNIZAÇÃO DA SECRETARIA DE SEGURANÇA COMUNITÁRIA DO MUNICÍPIO DE ESCADA - PE. IMPLANTAÇÃO DO PROJETO "GALERA DA PAZ". EXECUÇÃO APENAS PARCIAL DO OBJETO PACTUADO. CITAÇÃO. REJEIÇÃO DAS ALEGAÇÕES DE DEFESA DO EX-PREFEITO. REVELIA DA EMPRESA CONTRATADA. CONTAS IRREGULARES. DÉBITO. MULTA. ACÓRDÃO 822/2019-TCU-2ª CÂMARA NO SENTIDO DA DETERMINAÇÃO PARA A DEVOLUÇÃO DO SALDO REMANESCENTE DO AJUSTE SOB O VALOR DE R$ 40.000,00. ACÓRDÃO 6150/2020-TCU-2ª CÂMARA, COM A APRECIAÇÃO DO SUBSEQUENTE RECURSO DE RECONSIDERAÇÃO, NO SENTIDO DA REITERAÇÃO DA ALUDIDA DETERMINAÇÃO. NÃO ATENDIMENTO DAS DILIGÊNCIAS PELO GESTOR MUNICIPAL. AUDIÊNCIA. NÃO ACOLHIMENTO DAS RAZÕES DE JUSTIFICATIVA. MULTA. FIXAÇÃO DO NOVO PRAZO PARA O EFETIVO CUMPRIMENTO DA DELIBERAÇÃO DO TCU. COMUNICAÇÃO.

TOMADA DE CONTAS ESPECIAL (TCE)

Secretaria de Controle Externo de Tomada de Contas Especial (Secex-TCE).

Trata-se, no presente momento, de avaliação sobre o injustificado descumprimento da diligência determinada no âmbito da tomada de contas especial instaurada pela Coordenação de Contabilidade do então Ministério da Justiça em desfavor de Lucrécio Jorge Gomes Pereira da Silva, como então prefeito de Escada - PE (gestão: 2013-2016) , diante da omissão no dever de prestar contas do Convênio nº 650/2010 (Siconv 750759/2010) destinado ao "fortalecimento e modernização da Secretaria de Segurança Comunitária através do seu Reaparelhamento, Cursos de formação para novos Guardas Municipais, Planejamento Organizacional Estratégico, bem como à implantação do projeto Galera da Paz" sob o valor total de R$ 353.600,00, com o aporte de R$ 350.000,00 em recursos federais, tendo a vigência do ajuste transcorrido de 29/12/2010 a 29/6/2013, com o prazo final para a prestação de contas fixado em 29/8/2013.
2.	Como visto, a 2ª Câmara do TCU teria prolatado o item 9.6 do Acórdão 822/2019-TCU no seguinte sentido:
" (...) 9.6 determinar, nos termos do art. 250, II, do RITCU, que, no prazo de 15 (quinze) dias, contados da notificação, o Município de Escada - PE comprove, perante o TCU, a devolução do saldo remanescente do ajuste sob o valor de R$ 40.000,00 (quarenta mil reais) , atualizado monetariamente e acrescido dos juros de mora, calculados desde 4/1/2016 até a efetiva devolução, em favor do Tesouro Nacional, na forma da legislação em vigor, abatendo-se, na oportunidade, os valores já eventualmente ressarcidos;"
3.	Contudo, diante da falta de atendimento ao aludido acórdão e do recuso de reconsideração interposto pelo responsável, a 2ª Câmara do TCU teria prolatado o Acórdão 6.150/2020 no seguinte sentido: 
" (...) 9.1. com fulcro nos arts. 32, inciso I, e 33 da Lei nº 8.443/1992, conhecer dos presentes recursos de reconsideração, para, no mérito, negar-lhes provimento;
9.2. reiterar a determinação contida no item 9.6 do acórdão recorrido;  (...) "
4.	Ocorre, contudo, que a Secex-TCE informou que a administração do referido município teria sido notificada do Acórdão 822/2019-TCU-Segunda Câmara por meio do Ofício n.º 0165/2019-TCU-SEC-PE, em 21/2/2019 (Peças 57 e 62) , e do Acórdão 6150/2020-TCU-Segunda Câmara por meio do Ofício n.º 36344/2020-TCU/Seproc, em 14/7/2020 (Peças 109 e 113) , mas não teria sido apresentada a resposta pelo aludido município, além de, como então prefeito entre 2017 a 2020 (período de envio das referidas notificações) , Lucrécio Jorge Gomes Pereira da Silva ter sido chamado em audiência (Peças 136 e 140) sobre o descumprimento das aludidas notificações, tendo se limitado, todavia, a afirmar que o seu mandato teria exaurido, em 31/12/2020, e esse momento seria anterior ao transito em julgado do referido Acórdão 822/2019-TCU-Segunda Câmara.
5.	A Secex-TCE assinalou, contudo, que o aludido recurso de reconsideração não teria o condão de suspender a total eficácia do item 9.6 do Acórdão 822/2019-TCU-Segunda Câmara e, dessa forma, a então administração do município teria injustificadamente descumprido a determinação endereçada desde 1º/4/2019.
6.	Por esse prisma, após a análise do feito, a unidade técnica propôs a rejeição das razões de justificativa apresentadas por Lucrécio Jorge Gomes Pereira da Silva, em face do injustificado descumprimento da aludida diligência promovida pelo TCU, para a consequente aplicação da multa legal, sem prejuízo da fixação do novo prazo para o pleno atendimento da aludida diligência; tendo o MPTCU anuído a essa proposta (Peça 144) .
7.	O TCU pode incorporar o parecer da unidade técnica a estas razões de decidir.
8.	Bem se vê que o art. 285 do RITCU conferiria o eventual efeito suspensivo ao aludido recurso de reconsideração, mas esse recurso teria sido julgado por meio do Acórdão 6150/2020-TCU-Segunda Câmara, em 2/6/2020, quando a referida determinação prolatada pelo item 9.6 do Acórdão 822/2019-TCU-Segunda Câmara foi reiterada, estando o responsável (Lucrécio Jorge Gomes Pereira da Silva) ainda no exercício do cargo público, e, desse modo, o gestor descumpriu a determinação reiterada pelo aludido acórdão.
9.	Por conseguinte, o TCU deve promover a suscitada aplicação da multa prevista no art. 58, IV, da Lei n.º 8.443, de 1992, em desfavor de Lucrécio Jorge Gomes Pereira da Silva diante da injustificada reincidência no descumprimento à aludida diligência promovida, originalmente, pelo Ofício n.º 0165/2019-TCU-SEC-PE, de 21/2/2019, com a reiteração pelo Ofício n.º 36344/2020-TCU/Seproc, de 14/7/2020, em face, inclusive, da correspondente prolação da medida após o julgamento do aludido recurso de reconsideração.
10.	Importante registrar, enfim, que o advogado do outro responsável teria solicitado a produção de sustentação oral durante o presente julgamento deste feito, mas essa solicitação deve ser e foi indeferida, pois o correspondente responsável não mais teria o interesse de agir na sustentação oral, já que o feito teria efetivamente transitado em julgado, para ele, a partir do aludido acórdão prolatado sobre o anunciado recurso de reconsideração. 
11.	O TCU deve aplicar, portanto, a referida multa legal em desfavor do aludido responsável, sem prejuízo de fixar o novo prazo para o pleno atendimento da suscitada diligência, alertando o atual administrador público sobre a possibilidade de aplicação de nova multa legal diante da persistência no injustificado descumprimento da presente deliberação do TCU.
Ante o exposto, voto pela prolação do Acórdão ora submetido a este Colegiado.
TCU, Sala das Sessões, em 5 de julho de 2022.
Ministro-Substituto ANDRÉ LUÍS DE CARVALHO 
Relator